【裁判字號】    88,上易,5430
【裁判日期】    890104
【裁判案由】    竊盜
【裁判全文】
臺灣高等法院刑事判決                  八十八年度上易字第五四三號
    上  訴  人
    即  被  告    甲○○
右上訴人即被告因竊盜案件，不服臺灣板橋地方法院八十八年度易字第三五一九號，
中華民國八十八年十月十二日第一審判決（起訴案號：臺灣板橋地方法院檢察署八十
七年度偵字第一六二五六號）提起上訴，本院判決如左：
    主  文
上訴駁回。
    事  實
一、甲○○曾於民國（下同）八十四年十二月二十六日因過失致死案件，經台灣屏東
    地方法院判處有期徒刑一年八月、緩刑五年確定，現仍在緩刑期間，竟意圖為自
    己不法之所有，於八十七年七月二十八日下午五時許，在台北縣板橋市○○路○
    段二一七巷口處，見乙○○所有於同年月二十六日晚上八時許發現失竊之ＧＯＮ
    －○七五號牌重型機車置放該處，竟徒手竊取之，得手後，即將該車搬至何淑芬
    所有而為其所使用之ＴＪ－二七○七號牌自用小貨車上。嗣旋即經警查獲，而循
    線偵悉其竊盜之情。
二、案經臺北縣警察局海山分局報請台灣板橋地方法院檢察署檢察官偵查起訴。
    理  由
一、訊之被告甲○○固對其搬移前開重型機車至其自用小貨車之事實供承不諱，惟其
    矢口否認有何竊盜之犯行，辯稱：其係從事收廢鐵工作，當日因有一名老太太向
    其表示該部機車停放該處已久，而囑其將之搬運前往大漢橋下之拖吊站，其見該
    車未鎖，橫躺路旁，且其上有許多灰塵，而認該車應係遭人廢棄，始受託搬運，
    並非竊盜云云。
二、惟查，右揭事實，業據被害人乙○○於警訊時指述彼係於八十七年七月二十六日
    晚上八時，發現停放於台北縣板橋市○○路○段二號騎樓之前開重型機車失竊等
    節綦詳，則該車失竊之時間未久，應無被告所辯滿布灰塵之情形。又查系爭機車
    乃於八十二年六月二日發照，此有車籍資料系統查詢認可資料在卷足憑，距物主
    乙○○失竊之日期僅約五年時間，衡情應尚屬新車，原先下手行竊之竊嫌，斷無
    冒違法之危險，竊得該仍屬可用之車輛後任意棄置之可能。而證人即被告搬運該
    車時在場之何淑芬於警訊時既證稱伊當日擬前往板橋市購物因遇大雨，而請被告
    附載伊前往，孰料伊上車後，被告卻載伊前往案發現場，並即獨自下車離去，約
    二十分鐘後，則見被告牽一部重型機車返回，且抬上自用小貨車上等情明確，參
    以被告於前審審理時原表示該名老者時常在公園運動，嗣經前審詢問是否傳喚該
    老者到庭時，被告則陳稱已無法尋找該位老者等語（見前審八十八年九月二十八
    日審判筆錄），且本件事發至本院審理時已有數月之久，果有被告所謂之老太太
    ，焉會無法提供任何關於該老太太之年籍資料由本院加以查對，則其搬運該部重
    型機車是否確受該老者囑託，已非無疑，況被告當日本係擬附載證人前去他處購
    物，竟駛往該處搬運前開重型機車，顯見其自始即有行竊之意圖無訛，此外，復
    有車籍作業系統查詢認可資料、台北縣警察局贓物認領保管單各一件附於偵查卷
    足憑，被告前開所辯，尚難採信，是本件事證已臻明確，被告之犯行堪予認定。
三、按竊盜罪之客體不以他人所有為限，即使他人因犯罪而取得之動產，若該動產在
    他人支配之下而竊取之，仍應成立竊盜罪。雖本件被告所行竊之機車係被害人乙
    ○○於二日前所失竊之車輛，但揆諸前揭說明，仍無解於被告犯罪之成立。核被
    告所為，係犯刑法第三百二十條第一項之竊盜罪。原審審酌被告因一時貪念致罹
    刑章，與其犯罪目的、手段、所竊財物之價值及犯罪後態度等其他一切情狀，判
    處拘役五十九日，以示懲戒，並冀自新。其認事用法俱無違誤，量刑亦屬允洽。
    被告上訴否認犯罪，並指摘原判決不當，為無理由，應予駁回。
四、據上論斷，應依刑事訴訟法第三百六十八條，判決如主文。
本案經檢察官謝英民到庭執行職務。
中     華     民     國    八十九   年       一       月       四       日
                             臺灣高等法院刑事第九庭
                                 審判長法  官  李  文  成
                                       法  官  官  有  明
                                       法  官  周  盈  文
右正本證明與原本無異。
不得上訴。
                                       書記官  余  姿  慧
中     華     民     國    八十九   年       一       月       五       日
附錄：本判決論罪科刑法條全文
刑法第三百二十條
意圖為自己或第三人不法之所有，而竊取他人之動產者，為竊盜罪，處五年以下有期
徒刑、拘役或五百元以下罰金。
意圖為自己或第三人不法利益，而竊佔他人之不動產者，依前項之規定處斷。
前二項之未遂犯罰之。


司法院資訊處製作；財團法人民間司法改革基金會備份。
